# 关于合同资产对应税金部分的减值

提问人：liu42644268 时间：2021-03-03 13:33:02
如题，目前由于合同负债对应合同的对价，也就是不含税部分。而合同资产，是否应当包含税金部分呢？如不包含，合同资产对应的税金部分计入其他流动资产或其他非流动资产，那么是否也应当和合同资产保持一致确认信用减值损失呢？向大家求教了，谢谢。

回答人：chenyiwei
1 、通过准则应用指南和应用案例，目前已经明确合同负债是不含增值税销项税额的。但对于合同资产的计量金额是否含增值税这一问题并未明确，导致实务中的困惑。我们理解，鉴于应用指南已经明确同一合同下的合同资产和合同负债应抵销后按净额列报，那么理论上合同资产也应与合同负债在“是否含税”的问题上保持相同口径。但另一方面，由于合同资产可被理解为“尚未成熟的应收账款”（合同资产和应收账款的关系类似于在建工程与固定资产的关系），且合同资产和应收账款适用相同的信用减值模型，故在“是否含税”的问题上保持与应收账款相一致的口径更便于操作。但无论如何，建议财政部在此次修订应用指南时对这个问题予以明确，以消除实务中的理解和执行的差异。
2 、不论如何列报，合同资产对应的税金部分是否计入其他流动资产或其他非流动资产，都应当和合同资产保持一致确认信用减值损失。